臺灣新北地方法院刑事判決　　　　　110年度審交易字第860號
公　訴　人　臺灣新北地方檢察署檢察官
被　　　告　鍾麟祥



上列被告因公共危險案件，經檢察官提起公訴（110 年度偵字第
11984 號），被告於準備程序中就被訴事實為有罪之陳述，經本
院裁定改以簡式審判程序審理，判決如下：
    主  文
鍾麟祥駕駛動力交通工具而吐氣所含酒精濃度達每公升零點二五
毫克以上，累犯，處有期徒刑陸月，併科罰金新臺幣參萬元，有
期徒刑如易科罰金，罰金如易服勞役，均以新臺幣壹仟元折算壹
日。
    事實及理由
一、本案犯罪事實及證據，除證據部分補充「被告鍾麟祥於本院
    準備程序、審理時之自白」外，餘均引用如附件檢察官起訴
    書之記載。
二、論罪科刑：
  ㈠核被告所為，係犯刑法第185 條之3 第1 項第1 款駕駛動力
   交通工具而吐氣所含酒精濃度達每公升0.25毫克以上罪。
  ㈡被告前有如起訴書所載之科刑及執行紀錄，有臺灣高等法院
    被告前案紀錄表在卷可稽，其於徒刑執行完畢後5 年內故意
    再犯本件有期徒刑以上之罪，為累犯，依司法院釋字第77 5
    號解釋所示，為避免發生罪刑不相當之情形，法院就該個案
    依該解釋意旨，裁量是否加重最低本刑。考量被告上開構成
    累犯之犯罪紀錄，與本案犯行之罪名、犯罪類型完全相同，
    足見被告對刑罰之反應力薄弱，認適用刑法第47條累犯加重
    之規定並無罪刑不相當之情事，爰依刑法第47條第1 項規定
    ，加重其刑。
  ㈢爰審酌被告明知酒精對人意識、平衡、操控能力具有不良影
    響，酒後駕車對一般往來公眾及駕駛人自身皆有高度危險性
    ，猶於酒後吐氣酒精濃度達每公升1.22毫克之情況下，仍騎
    乘普通重型機車行駛在道路上，既漠視自己安危，復罔顧公
    眾安全，況被告前有2 次酒後駕車之公共危險前案紀錄，有
    上開前案紀錄表在卷可考，竟仍不知悔悟，再為本件相同犯
    行，顯見被告未能警惕且自制力薄弱，惟被告犯後坦承犯行
    ，態度尚佳，兼衡其個人戶籍資料查詢結果註記高職畢業之
    教育程度、於審理中自陳單親並有年邁母親需照顧之生活狀
    況、素行、騎乘車輛種類、行駛地區、路程、期間等一切情
    狀，量處如主文所示之刑，並就有期徒刑及併科罰金部分，
    均諭知易科罰金及易服勞役之折算標準。
據上論斷，應依刑事訴訟法第273 條之1 第1 項、第299 條第1
項前段、第310 條之2 、第454 條第2 項，判決如主文。
本案經檢察官何皓元偵查起訴，由檢察官宋有容到庭執行職務。
中    華    民    國   110    年   10     月    25    日
                  刑事第二十三庭  法  官  龔書安
上列正本證明與原本無異。
如不服本判決，應於判決送達後20日內敘明上訴理由，向本院提
出上訴狀（應附繕本），上訴於臺灣高等法院。其未敘述上訴理
由者，應於上訴期間屆滿後20日內向本院補提理由書「切勿逕送
上級法院」。
                                  書記官  石秉弘
中    華    民    國   110    年    10    月    25    日
附錄本案論罪科刑法條全文：
中華民國刑法第185 條之3
駕駛動力交通工具而有下列情形之一者，處2 年以下有期徒刑，
得併科20萬元以下罰金：
一、吐氣所含酒精濃度達每公升零點二五毫克或血液中酒精濃度
    達百分之零點零五以上。
二、有前款以外之其他情事足認服用酒類或其他相類之物，致不
    能安全駕駛。
三、服用毒品、麻醉藥品或其他相類之物，致不能安全駕駛。
因而致人於死者，處3 年以上10年以下有期徒刑；致重傷者，處
1 年以上7 年以下有期徒刑。
曾犯本條或陸海空軍刑法第54條之罪，經有罪判決確定或經緩起
訴處分確定，於五年內再犯第1 項之罪因而致人於死者，處無期
徒刑或5 年以上有期徒刑；致重傷者，處3 年以上10年以下有期
徒刑。
--------------------------------------------------------
附件：
臺灣新北地方檢察署檢察官起訴書
                                    110年度偵字第11984號
    被      告  鍾麟祥  男  43歲（民國00年0月00日生）
                        住桃園市○○區○○路0段0000巷00
                          弄00○00號1樓
                        國民身分證統一編號：Z000000000號
上列被告因公共危險案件，已經偵查終結，認應提起公訴，茲將
犯罪事實及證據並所犯法條分敘如下：
        犯罪事實
一、鍾麟祥前於民國105 年間因公共危險案件，經臺灣新北地方
    法院以106 年度交簡字第124 號判決處有期徒刑2 月確定；
    又於106 年間因公共危險案件，經同上法院以106 年度交簡
    字第2666號判決處有期徒刑6 月，經上訴後由同上法院以10
    6 年度交簡上字第266 號判決上訴駁回而確定，嗣於107 年
    9 月19日易科罰金執行完畢（於本案構成累犯）。詎其仍不
    知悔悟，於110 年2 月27日19時30分許至19時40分許之期間
    內，在新北市鶯歌區某檳榔攤飲用酒類後，於其吐氣所含酒
    精濃度達每公升0.25毫克以上之狀態下，竟仍於飲酒結束後
    隨即騎乘車牌號碼000-000 號普通重型機車上路欲返家。嗣
    於同日19時50分許行經新北市○○區○○○路000 號前因後
    車燈未亮、行車不穩且車速過快為警攔查，並於同日20時6
    分許對其施以吐氣酒精濃度測試，結果達每公升1.22毫克而
    查獲。
二、案經新北市政府警察局三峽分局報告偵辦。
        證據並所犯法條
一、上開犯罪事實，業據被告鍾麟祥坦承不諱，復有酒精測定紀
    錄表、呼氣酒精測試器檢定合格證書、新北市政府警察局吐
    氣酒精濃度檢測程序暨拒測法律效果確認單、新北市○○○
    ○○○○○○道路○○○○○○○○○○○號：掌電字第C3
    MB10027 號）、車輛詳細資料報表、證號查詢機車駕駛人資
    料等附卷佐證，足認被告之任意性自白核與事證相符，其犯
    嫌應堪認定。
二、核被告所為，係犯刑法第185 條之3 第1 項第1 款之公共危
    險罪嫌。其有如犯罪事實欄所載論罪科刑及執行情形，有刑
    案資料查註紀錄表1 份附卷可稽，其於有期徒刑執行完畢後
    ，5 年以內故意再犯本件有期徒刑以上之罪，為累犯，請依
    司法院大法官會議釋字第775 號解釋意旨，審酌是否依刑法
    第47條第1 項規定加重其刑。
三、依刑事訴訟法第251條第1項提起公訴。
    此  致
臺灣新北地方法院
中    華    民    國   110    年    7     月    7     日
                              檢  察  官  何皓元
本件正本證明與原本無異
中    華    民    國   110    年    8     月    19    日
                              書   記   官 洪意婷
附錄本案所犯法條全文
中華民國刑法第185條之3
駕駛動力交通工具而有下列情形之一者，處 2 年以下有期徒刑
，得併科 20 萬元以下罰金：
一、吐氣所含酒精濃度達每公升零點二五毫克或血液中酒精濃度
    達百分之零點零五以上。
二、有前款以外之其他情事足認服用酒類或其他相類之物，致不
    能安全駕駛。
三、服用毒品、麻醉藥品或其他相類之物，致不能安全駕駛。
因而致人於死者，處 3 年以上 10 年以下有期徒刑；致重傷者
，處 1 年以上 7 年以下有期徒刑。
曾犯本條或陸海空軍刑法第 54 條之罪，經有罪判決確定或經緩
起訴處分確定，於五年內再犯第 1 項之罪因而致人於死者，處
無期徒刑或 5 年以上有期徒刑；致重傷者，處 3 年以上 10 年
以下有期徒刑。